【裁判字號】    95,簡上,249
【裁判日期】    950821
【裁判案由】    竊盜
【裁判全文】
臺灣高雄地方法院刑事判決             95年度簡上字第249號
上  訴  人  己○○
即  被  告
上列上訴人因竊盜案件，不服本院高雄簡易庭中華民國94年12月
19日94年度簡字第6119號判決（聲請簡易判決處刑案號：臺灣高
雄地方法院檢察署94年度偵緝字第2213、2226號）提起上訴及移
送併案（臺灣高雄地方法院檢察署94年度偵字第27026 號、台灣
台南地方法院檢察署94年度偵字第13598 號），本院管轄之第二
審合議庭認不得以簡易判決處刑，改依通常程序為第一審之審判
，判決如下：
    主  文
原判決撤銷。
己○○共同連續竊盜，累犯，處有期徒刑壹年貳月。
    事  實
一、己○○於民國91年間因竊盜案件，經台灣高等法院高雄分院
    判處有期徒刑10月確定，又於92年間因竊盜案件，經本院判
    處有期徒刑8 月確定，並經台灣高等法院高雄分院裁定應執
    行有期徒刑1 年4 月，於93年8 月3 日縮刑期滿執行完畢；
    詎其仍不知悔改，基於意圖為自己不法所有之概括犯意（其
    中如附表編號2 所示部分，與丙○○基於意圖為自己不法所
    有之犯意聯絡），連續於如附表編號1 至3 所示之時、地，
    以如附表編號1 至3 所示之方法，竊取如附表編號1 至3 所
    示之物得手。
二、案經高雄縣政府警察局旗山分局報請台灣高雄地方法院檢察
    署檢察官偵查起訴及台南市警察局第六分局報請台灣台南地
    方法院檢察署檢察官移送併辦。
    理  由
壹、證據能力之認定：
一、按被告以外之人於偵查中向檢察官所為之陳述，除顯有不可
    信之情況者外，得為證據，刑事訴訟法第159 條之1 第2 項
    定有明文。證人乙○○於偵查中向檢察官具結後所為之陳述
    ，本院審酌該陳述未見有何顯不可信之情況，依上開規定，
    得為證據。
二、又按被告以外之人於審判外之陳述，雖不符刑事訴訟法第
    159 條之1 至第159 條之4 之規定，而經當事人於審判程序
    同意作為證據，法院審酌該言詞陳述或書面陳述作成時之情
    況，認為適當者，亦得為證據，同法第159 條之5 第1 項定
    有明文。立法意旨在於傳聞證據未經當事人之反對詰問予以
    核實，原則上先予排除，惟若當事人已放棄反對詰問權，於
    審判程序中表明同意該等傳聞證據可作為證據，基於尊重當
    事人對傳聞證據之處分權，及證據資料愈豐富，愈有助於真
    實發見之理念，且強化言詞辯論主義，使訴訟程序得以順暢
    進行，上開傳聞證據亦均具有證據能力。查證人丙○○、戊○○、丁○○於警詢中之供述，雖均屬於傳聞證據，然被告
    及檢察官均同意作為證據，且本院審酌該言詞陳述及書面陳
    述作成之情況，未見有何不適當之情形，故依前開規定，均
    得為證據。
三、本案內政部警政署刑事警察局鑑驗書於性質上亦係被告以外
    之人於審判外所為之書面陳述，屬於傳聞證據，然因公訴人
    及被告於本院審理調查證據時，均同意作為證據，且本院審
    酌上開文書作成之形式均無瑕疵，且與待證事實具有關聯性
    等情況，依刑事訴訟法第159 條之1 第1 項之規定，認得為
    證據而有證據能力。
貳、認定犯罪之證據及論罪科刑之理由：
一、訊據被告己○○對於上開犯罪事實均矢口否認，辯稱：這3
    件竊盜案件均非我所為等語。經查：
  (一)被告雖否認其有為如附表編號1 所示之竊盜犯行，惟證人即
    被害人鄭啟文所有之車號0065-HR 號自小客車左後車窗，於
    如附表編號1 所示之時、地遭人打破，放置於車內後座之外
    套1 件、女鞋1 雙、童鞋2 雙、錢包2 個及襪子2 雙等物亦
    遭人竊取，現場並留有前端綁有筷子之竹竿1 支，後座椅背
    上留有尚未完全乾掉之血跡1 枚等情，業據證人鄭啟文於本
    院審理時證述明確（見本院95年5 月25日審判筆錄）；而該
    枚血跡經採樣送驗結果，該枚血跡之DNA 型別與法務部調查
    局移交檔案中被告之DNA-STR 型別相符一節，有內政部警政
    署刑事警察局94年7 月12日刑醫字第0940067006號鑑驗書在
    卷可稽，足證該枚血跡顯係被告所留下無誤，此外復有照片
    10張附卷可憑及被告竊盜所用之竹竿1 枝扣案可佐；則倘被
    告並未為此竊盜犯行，被告之血跡顯不可能留在上開自小客
    車後座椅背上，是被告確有於如附表編號1 所示時、地，以
    如附表編號1 所示之手段竊取證人鄭啟文所有之上開財物，
    堪以認定。
  (二)被告雖否認其有為如附表編號2 所示之竊盜犯行，惟證人即
    共同被告丙○○於警詢時證稱：我於94年8 月23日中午12時
    許，與己○○共同在高雄縣旗山鎮圓潭地區，竊取農用之金
    屬錏管，我駕駛我母親的農用搬運車一起到圓潭的1 處香蕉
    園，將該批錏管52支搬走，載運至旗山鎮○○路505 號「瑞
    吉資源回收場」時為警查獲，當時我與己○○正準備把偷來
    的錏管賣給回收場，警察就來了，己○○看到警察到現場就
    逃跑了等語（見94年8 月23日警詢筆錄），復於本院審理時
    證稱：我於警詢時所述均實在，這件竊案是己○○提議去做
    的等語明確（見本院95年8 月8 日審判筆錄）；證人即被害
    人乙○○亦證稱：8 月23日下午1 時30分許，我到我種田的
    地方，我原有放鐵管在該處預備要作網罩用，我巡邏時發現
    不見，有人告訴我有2 個年輕人開1 輛小型橘色鐵牛車載走
    ，我便到旗山鎮上的回收場找，第1 家沒有找到，之後到旗
    山鎮○○路上的瑞吉回收場看到該部橘色鐵牛車，進去後有
    看到2 個年輕人，1 個較高、1 個較矮，當場他們2 人要我
    原諒他們，當時我告訴他們我已經報警，其中1 個較高的就
    跑走，另1 個較矮的因鐵牛車是他母親的，所以不敢跑走，
    被告就是另一個跑走之人（當庭指認被告照片）等語明確（
    見94年9 月8 日偵訊筆錄），與證人丙○○所述互核相符，
    且被告於偵查中亦自承與證人丙○○並無仇怨（見94年10月
    4 日偵訊筆錄），證人丙○○實無誣指被告之必要；此外，
    復有贓物認領保管單1 紙及照片2 張附卷可稽，被告顯有與
    證人丙○○共同為如附表編號2 所示之竊盜犯行，洵堪認定
    。至被告請求傳喚證人溫玉枝，欲證明其於94年8 月23日上
    午在高雄工作，接近上午11時許始搭車返回旗山地區一情；
    惟被告係於94年8 月23日中午12時許為如附表編號2 所示之
    竊盜犯行，業據本院認定如前，是縱證人溫玉枝可證明上開
    事項，亦難使本院為有利於被告之認定，是本院認並無傳喚
    證人溫玉枝之必要，附此敘明。
  (三)被告亦否認其有為如附表編號3 所示之竊盜犯行，惟證人即
    被害人戊○○所有之車號FB-8680 號自小客車1 部（下稱前
    揭自小客車），於94年10月31日上午7 時許，在台南市○區
    ○○路、東安路口失竊一節，業據證人戊○○於警詢時證述
    明確。再前揭自小客車於94年11月5 日下午1 時30分許，在
    高雄縣美濃鎮○○路廣善堂前，經警查獲正由證人丁○○所
    使用等情，亦據證人丁○○於警詢中證述明確，其並證稱：
    前揭自小客車係己○○於94年11月4 日晚間11時許，在高雄
    縣杉林鄉○○路24巷23號後方之產業道路借給我使用，車鑰
    匙也是己○○交給我的，我向己○○借用該車後，有發現車
    鑰匙不一樣，直覺上認為該部車應該是贓車，但因我需要用
    車所以沒有馬上還他等語（見94年11月5 日警詢筆錄），證
    人丁○○於本院審理時復結證稱：我在警訊時所述均實在，
    這台車確實是己○○連同鑰匙一起借我使用的，男子漢敢作
    就應該擔下來等語（見本院95年8 月8 日審判筆錄），足認
    前揭自小客車應係被告借與證人丁○○使用無訛；參諸被告
    始終無法明確交代該車之來源，且被告將該車借與證人丁○○時所交付之鑰匙又經打磨過，並非該車原廠鑰匙，此有該
    鑰匙之照片1 張在卷可佐，益足證被告係以該打磨過之鑰匙
    竊取前揭自小客車。此外，復有贓物認領保管單1 紙及照片
    5 張在卷可稽，被告有為如附表編號3 所示之竊盜犯行，亦
    堪認定。
  (四)綜上所述，被告所辯均不足採；其有為如附表所示之竊盜犯
    行，事證明確，應依法論科。
二、按行為後法律有變更者，適用行為時之法律，但行為後之法
    律有利於行為人者，適用最有利於行為人之法律，刑法第2
    條第1 項定有明文。本件被告行為後，若干法律已有變更，
    茲分述如下：(一)95年7 月1 日施行之新刑法，業已刪除第56
    條關於連續犯之規定，此刪除雖非犯罪構成要件之變更，但
    已影響行為人刑罰之法律效果，自屬法律有變更，且依修正
    施行前之舊刑法論以連續犯規定對於被告較為有利；(二)被告
    行為後，刑法第33條第5 款業於94年2 月2 日修正公布，並
    自95年7 月1 日起施行；修正後刑法第33條第5 款規定「罰
    金：新臺幣1000元以上，以百元計算之。」，與修正前刑法
    第33條第5 款規定「罰金：1 元以上。」不同，經比較新舊
    法結果，以被告行為時之舊法較為有利於被告；(三)刑法施行
    法第1 條之1 規定：「中華民國94年1 月7 日刑法修正施行
    後，刑法分則編所定罰金之貨幣單位為新臺幣。94年1 月7
    日刑法修正時，刑法分則編未修正之條文定有罰金者，自94
    年1 月7 日刑法修正施行後，就其所定數額提高為30倍。但
    72年6 月26日至94年1 月7 日新增或修正之條文，就其所定
    數額提高為3 倍」，是刑法第320 條第1 項有關罰金刑處罰
    之規定已有修正，惟經比較增訂之刑法施行法第1 條之1 與
    被告行為時之罰金罰鍰提高標準條例第1 條前段、現行法規
    所定貨幣單位折算新臺幣標準第2 條結果，2 者規定適用之
    結果並無不同；準此，經綜其全部罪刑之結果而為比較，以
    舊法有較利於被告，自應一體適用舊刑法之規定。核被告所
    為，係犯刑法第320 條第1 項之竊盜罪。被告就如附表編號
    2 所示之犯行，與丙○○有犯意聯絡及行為分擔，均為共同
    正犯。被告3 次竊盜犯行，時間緊接，手段相同，觸犯構成
    要件相同之罪名，顯係基於概括犯意為之，依連續犯規定論
    以一罪，並加重其刑。又併案即如附表編號1 、3 所示之事
    實雖未據起訴，然該部分與檢察官聲請簡易判決處刑部分，
    具有連續犯之裁判上一罪關係，依刑事訴訟法第267 條之規
    定，應為起訴效力所及，本院自應併予審究。被告於91年間
    因竊盜案件，經台灣高等法院高雄分院判處有期徒刑10月確
    定，又於92年間因竊盜案件，經本院判處有期徒刑8 月確定
    ，並經台灣高等法院高雄分院裁定應執行有期徒刑1 年4 月
    ，於93年8 月3 日縮刑期滿執行完畢等情，有臺灣高等法院
    被告前案紀錄表附卷可稽，其受有期徒刑執行完畢，5 年以
    內再故意犯本件有期徒刑以上之罪，不論依修正前之刑法第
    47條，或修正後之刑法第47條第1 項之規定，均構成累犯，
    對被告而言並無有利或不利之情形，自不生新舊法比較之問
    題，應逕論以累犯，依刑法第47條規定加重其刑，並遞加重
    之。
三、原審以本件被告罪證明確，予以論罪科刑，固非無見，惟原
    判決僅就被告所犯如附表編號2 所示之竊盜犯行加以審判，
    而未及就被告所犯如附表編號1 、3 所示之竊盜犯行一併審
    理，尚有未洽，上訴人上訴意旨否認有為本案3 件竊盜犯行
    ，雖無理由，惟原判決既有上開可議之處，自應由本院將原
    判決予以撤銷改判。審酌被告年輕力壯，卻不思以己力賺取
    金錢，多次竊取他人物品，侵害他人財產權，且事後飾詞卸
    責，毫無悔意等一切情狀，量處如主文所示之刑。至扣案之
    竹竿1 支及鑰匙1 把，並無證據證明係被告所有，故就此不
    為沒收之諭知，併此敘明。
四、按檢察官聲請以簡易判決處刑之案件，經法院認為有第451
    條之1 第4 項但書之情形者，應適用通常訴訟程序審判之，
    刑事訴訟法第452 條定有明文；再按對於簡易判決之上訴，
    準用刑事訴訟法第3 編第1 章及第2 章之規定，管轄第2 審
    之地方法院合議庭受理簡易判決上訴案件，應依通常程序審
    理，其認案件有刑事訴訟法第452 條之情形者，應撤銷原判
    決，逕依通常程序為第1 審判決，亦為法院辦理刑事訴訟簡
    易程序案件應行注意事項第14項所明定。查本案本院於審判
    中發現被告尚有其他具裁判上一罪即併案部分之犯罪事實，
    不宜量處6 月以下之有期徒刑，足認檢察官之聲請簡易判決
    處刑為不適當，而有刑事訴訟法第451 條之1 第4 項但書第
    2 款之情形，依前揭法律規定，應由本院合議庭逕依通常程
    序審理後，而為第1 審之判決，檢察官或被告如不服本判決
    ，仍得於法定上訴期間內，向管轄之第2 審法院提起上訴，
    附此敘明。
據上論斷，應依刑事訴訟法第455 條之1 第1 項、第3 項、第45
2 條、第451 條之1 第4 項但書第2 款、第369 條第1 項前段、
第364 條、第299 條第1 項前段，刑法第2 條第1 項、第28條、
、第320 條第1 項、第47條、修正前第56條，罰金罰鍰提高標準
條例第1 條前段，判決如主文。
本案經檢察官甲○○到庭執行職務。
中    華    民    國    95    年    8     月    21    日
                  刑事第十五庭  審判長法  官  唐照明
                                      法  官  陳筱蓉
                                      法  官  盧怡秀
以上正本證明與原本無異。
如不服本判決，應於判決送達後10日內，向本院提出上訴狀。
中    華    民    國    95    年    8     月    21    日
                                      書記官  林秀珍
附表：
┌─┬────┬──────┬───┬─────────────┐
│編│犯罪時間│犯罪地點    │被害人│犯罪手段、所得財物        │
│號│        │            │      │                          │
├─┼────┼──────┼───┼─────────────┤
│1 │94年4 月│台南市○○路│庚○○│己○○單獨至左開地點，徒手│
│  │9 日晚間│黃金海岸停車│      │破壞庚○○所使用之車號0065│
│  │7 時許  │場          │      │-HR 號自小客車左後車窗後，│
│  │        │            │      │以前端綁有筷子之竹竿1 枝（│
│  │        │            │      │客觀上尚不足以對人生命、身│
│  │        │            │      │體安全構成威脅，非屬兇器）│
│  │        │            │      │，勾取車內置於後座之外套1 │
│  │        │            │      │件、女鞋1 雙、童鞋2 雙、錢│
│  │        │            │      │包2 個及襪子2 雙等物得手  │
├─┼────┼──────┼───┼─────────────┤
│2 │94年8 月│高雄縣旗山鎮│乙○○│丙○○駕駛其母所有之農用搬│
│  │23日中午│富林路1 號旁│      │運車搭載己○○，共同至左開│
│  │12時許  │空地        │      │地點，由己○○下手竊取卓連│
│  │        │            │      │成所有堆置於該處之金屬錏管│
│  │        │            │      │52支，丙○○接手放置於上開│
│  │        │            │      │搬運車上而得手            │
├─┼────┼──────┼───┼─────────────┤
│3 │94年10月│台南市東區東│戊○○│己○○單獨至左開地點，持打│
│  │31日上午│寧路、東安路│      │磨過之鑰匙竊取戊○○所有車│
│  │7 時許  │口          │      │號FB- 8680號自小客車1 部得│
│  │        │            │      │手                        │
└─┴────┴──────┴───┴─────────────┘
附錄本判決論罪科刑法條：
中華民國刑法第320條（普通竊盜罪、竊佔罪）
意圖為自己或第三人不法之所有，而竊取他人之動產者，為竊盜
罪，處5 年以下有期徒刑、拘役或5 百元以下罰金。
意圖為自己或第三人不法之利益，而竊佔他人之不動產者，依前
項之規定處斷。
前二項之未遂犯罰之。


司法院資訊處製作；財團法人民間司法改革基金會備份。
